---
title: "Analyse data Kalmthout"
author: "Florian"
date: "`r Sys.Date()`"
output: 
  html_document:
    toc: TRUE
    toc_float:
      collapsed: FALSE
      smooth_scroll: FALSE
editor_options: 
  chunk_output_type: console
---

```{r}
# Enable inbo r-universe
options(repos = c(
    inbo = 'https://inbo.r-universe.dev',
    CRAN = 'https://cloud.r-project.org'))

# Install the package
#install.packages('ggpubr')
```

# packages
```{r setup, results ='hide', eval = TRUE, echo = FALSE, message = FALSE, cache = FALSE, purl = FALSE, warning = FALSE}
library(knitr)
opts_chunk$set(
  echo = FALSE, 
  eval = TRUE,  
  cache = FALSE, 
  autodep = TRUE,
  dpi = 300,
  fig.width = 150 / 25.4,
  fig.height = 100 / 25.4,
  warning = TRUE,
  error = TRUE,
  message = TRUE
)

library(readxl)
library(dplyr)
library(ggplot2)
library(stringr)
library(scales)
library(tidyr)
library(tidyverse)

```

# data inlezen
```{r}
data <- read.csv2("./data/AC_Kalmthout_ruwe_data_lang_2024-11-19.csv")
data$FieldSamplingDate <- as.Date(data$FieldSamplingDate, format = "%d/%m/%Y")
data$ResultCalc <- as.numeric(data$ResultCalc)
# verwijder data van voor 2023
data <- data %>%
  filter(FieldSamplingDate >= "2023-01-01")
# vervang "M" door "m"
data$AquaUnit[data$AquaUnit == "M"] <- "m"
data$Unit[data$Unit == "M"] <- "m"
data$label[data$label == "SD_veld (M)"] <- "SD_veld (m)"
data$ResultCalc[data$AquaComponent == "SD_veld" & data$ResultCalc == 29] <- 0.29

# vector met locaties
locaties <- unique(data$CODE)

# GIT code om alle veranderingen te aanvaarden
## git add -A
```

# componenten
```{r}
# onderzochte variabelen
data$Component %>% unique()
# Nutrienten: NO2, NO3, PO4, T.N, T.P, NH4, NPOC (non-particulate organic carbon)
# Ionen: HCO3, Mg, Si, Ca, CO3, Na, Cl,...
# Doorzicht: CHL.A, SD.VELD, ZS.105
# Zuurstof: O2.VELD, SAT.VELD
# Zoutgehalte: SO4, SAL.VELD, EC25.VELD, Na, Cl
# pH.VELD, TEMP.VELD

unique(data$FieldSampleID)
length(unique(data$CODE))
# 27 locaties
```

# Boxplots variabelen
```{r}
Componenten <- unique(data$AquaComponent)

for (Variabele in Componenten) {
  data_figuur <- data %>%
    filter(AquaComponent %in% Variabele)
  figuur <- ggplot(data_figuur,
                   aes(x = ResultCalc, y = FieldSampleID)) +
    geom_boxplot() +
    labs(title = paste0("Kalmthout variabele ",data_figuur$label, "\n")) +
    ylab("Locatie") + xlab(paste0("Meetwaarde (", data_figuur$AquaUnit ,")"))
  ggsave(figuur,
         filename = paste0("./exports/boxplots/", "Kalmthout_",Variabele, "_bw",".jpg"), width = 1080, height = 720, units = "px", scale = 3)
}
```

# Gemiddelde waarden per locatie per variabele
```{r}
# fysische variabelen
gemiddeldes <- data %>%
  filter(AquaComponent %in% c("pH_veld", "T_veld", "O2verz", "O2_veld", "EGV25_veld", "sal_veld", "alkaliniteit", "SD_veld", "ZS_105")) %>% group_by(CODE, AquaComponent) %>% summarise(gemiddelde = mean(ResultCalc))

# naar wide
gemiddelde_wide <- pivot_wider(gemiddeldes, names_from = AquaComponent, values_from = gemiddelde)
write.csv(gemiddelde_wide, file = "./exports/gemiddeldes_fysisch.csv")

# TN & N_anorg
data_N_org <- data_met_N_anorg %>% filter(AquaComponent %in% c("TN", "N_anorg")) %>%
  group_by(CODE, AquaComponent) %>% summarise(gemiddelde = mean(ResultCalc))
data_N_org_wide <- pivot_wider(data_N_org, names_from = AquaComponent, values_from = gemiddelde)
data_N_org_wide <- data_N_org_wide %>%
  mutate(N_org = TN - N_anorg) %>%
  write.csv(file = "./exports/N_org.csv")
```

```{r}
# chemische variabelen
gemiddeldes <- data %>%
  filter(AquaComponent %in% c("TP", "TN", "NO3_N", "NO2_N", "NH4_N", "PO4_P", "Si", "Ca", "K", "Mg", "Na", "Cl", "SO4")) %>% group_by(CODE, AquaComponent) %>% summarise(gemiddelde = mean(ResultCalc))

# naar wide
gemiddelde_wide <- pivot_wider(gemiddeldes, names_from = AquaComponent, values_from = gemiddelde)
write.csv(gemiddelde_wide, file = "./exports/gemiddeldes_chemisch.csv")
```


# functies
```{r}
# genereer plot en sla op
save_plot <- function(dataset, component, naam, title = NULL, xas = NULL, yas = NULL){
  figuur <- dataset %>%
    filter(AquaComponent %in% component) %>%  
    ggplot(aes(x = FieldSamplingDate, y = ResultCalc, color = Label, linetype = CODE)) +
    scale_x_date(date_breaks = "1 month", date_labels = "%b-%Y") + # visualiseert data per maand in format maand-jaar
    geom_line(linewidth = 1) +
    geom_point() +
    labs(title = title) + xlab(xas) + ylab(yas)
  print(figuur)
  ggsave(plot = figuur,
         filename = paste0("./exports/NKP_", naam, ".jpg"), width = 9, height = 6)
}

# puur om plot te genereren
maak_plot <- function(dataset, component, title = NULL, xas = NULL, yas = NULL){
  figuur <- dataset %>%
    filter(AquaComponent %in% component) %>%  
    ggplot(aes(x = FieldSamplingDate, y = ResultCalc, color = label)) +
    scale_x_date(date_breaks = "1 month", date_labels = "%b-%Y") + # visualiseert data per maand in format maand-jaar
    geom_line(linewidth = 1) +
    geom_point() +
    labs(title = title) + xlab(xas) + ylab(yas)
  figuur
}

# plots genereren voor 1 variabele (voor 1 locatie)
maak_plot_1var <- function(dataset, component, title = NULL, xas = "Datum staalname", yas = NULL){
  figuur <- dataset %>%
    filter(AquaComponent %in% component) %>%  
    ggplot(aes(x = FieldSamplingDate, y = ResultCalc)) +
    scale_x_date(date_breaks = "1 month", date_labels = "%b-%Y") + # visualiseert data per maand in format maand-jaar
    scale_y_continuous(breaks = pretty_breaks(n = 10)) +
    geom_line(linewidth = 1, color = "orange") +
    geom_point(color = "orange") +
    labs(title = title) + xlab(xas) + ylab(yas)
  figuur
}

# voor 1 variabele voor alle locaties
maak_plot_1var_loc <- function(dataset, component, title = NULL, xas = "Datum staalname", yas = NULL){
  figuur <- dataset %>%
    filter(AquaComponent %in% component) %>%  
    ggplot(aes(x = FieldSamplingDate, y = ResultCalc, color = CODE)) +
    scale_x_date(date_breaks = "1 month", date_labels = "%b-%Y") + # visualiseert data per maand in format maand-jaar
    scale_y_continuous(breaks = pretty_breaks(n = 10)) +
    geom_line(linewidth = 1) +
    geom_point() +
    labs(title = title) + xlab(xas) + ylab(yas)
  figuur
}
```

# Abiotische bereiken 3160 (watertype Zm/Zs)
```{r}
# Nutrienten en vervuiling watertype Zm/Zs
NH3_jaargem <- 0.03 # BVR
NH3_max <- 0.1 # BVR
N.NO2_jaargem <- 0.2 # BVR
N.NO2_max <- 0.6 # BVR

BOD_90p <- 6 # BVR
COD_90p <- 30 # BVR

T.P_zomerhalfjaargem <- 0.03 # mg P/L BVR 2010
T.N_zomerhalfjaargem <- 1.3 # mg N/L BVR 2010

# Zoutgehalte
EGV_90p <- 100 # BVR
Cl_90p <- 20 # BVR
SO4_gem <- 15

# Zuurstofhuishouding
O2_conc_10p <- 6 # BVR
O2_verz_max <- 120 # BVR

# Zuurtegraad
pH_max <- 6.5 # BVR 2010
pH_min <- 4.5 # BVR 2010

# Helderheid
Secchi_Diepte_zomerhalfjaargem <- 0.9 # BVR 2010
```



# percentage plassen dat voldoet aan MKN
## Totale fosfor (TP)
```{r}
# vb. voor T.P (maximum)
T.P_max <- data %>%
  filter(Component %in% "T.P" & months(FieldSamplingDate, FALSE) %in% month.name[c(4:9)], ) %>% # filter zomerhalfjaar (april t.e.m. september)
  group_by(FieldSampleID) %>%
  summarise(maximum = max(ResultCalc))
T.P_max %>%
  filter(maximum <= 0.03) %>%
  nrow()
# 8 waterplassen voldoen aan norm voor T.P
```


```{r}
# plot TP
maak_plot_1var(data, "TP", "Totale fosfor Kalmthout\n", yas = "Meetwaarde (mg P/L)")

# plot TN
maak_plot_1var(data, "TN", "Totale stikstof Kalmthout\n", yas = "Meetwaarde (mg N/L)")

# plot anorganische stikstof
maak_plot(data %>% filter(CODE %in% "AN_KAL_002"), c("NO3", "NO2", "NH4"), "Anorganische stikstof", yas = "Meetwaarde (mg/L)")
maak_plot_1var(data_met_N_anorg, "N_anorg", "Anorganische stikstof Kalmthout (NH4_N + NO3_N + NO2_N)", yas = "Meetwaarde (mg/L)")

anorg_N <- data %>%
  filter(Component %in% c("NH4", "NO3", "NO2") & FieldSampleID == "AN_KAL_002")

anorg_N$Label <- factor(anorg_N$Label, unique(anorg_N[order(anorg_N$ResultCalc, decreasing = T), "Label"]))

## fill_area
plot1 <- anorg_N %>%
  ggplot(aes(x = FieldSamplingDate, y = ResultCalc, fill = Label)) +
  geom_area(position = "identity", alpha = 0.6) +
  scale_x_date(date_breaks = "1 month", date_labels = "%b-%Y") +
  labs(title = "Randzone") +
  xlab("Datum staalname") + 
  ylab("Meetwaarde (mg N/L)")
plot1

```

# boxplots gemiddelde waarde per plas
```{r}
bwplot_TP <- data %>%
  filter(Component %in% "T.P") %>%
  ggplot(aes(x = FieldSampleID, y = ResultCalc)) +
  geom_boxplot() +
    labs(title = "Totale stikstof per plas") + xlab("Locatie") + ylab("Meetwaarde (mg P/L)")
  
bwplot_TP
```



## Nutriëntenlast

### Totale fosfor
```{r}
locaties <- unique(data$CODE)

# voor totale fosfor per locatie figuur maken
for (ID in locaties) {
  data_figuur <- data %>%
    filter(CODE %in% ID & Component %in% "TP")
  figuur <- ggplot(data_figuur,
                   aes(x = FieldSamplingDate, y = ResultCalc)) +
    geom_line(linewidth = 1, colour = "orange") +
    labs(title = paste("Locatie",ID, " (+ MKN zomerhalfjaargemiddelde)\n")) + xlab("Datum staalname") + ylab("Meetwaarde (mg P/L)") +
    geom_hline(yintercept = 0.03)
  print(figuur)
}

# gebruik functie maak_plot_1var
for (ID in locaties) {
  figuur <- maak_plot_1var(data %>% filter(CODE %in% ID), "TP" , paste("Totale fosfor TP", ID, "+ MKN Zomerhalfjaargemiddelde\n"), yas = "Meetwaarde (mg P/L)") + geom_hline(yintercept = 0.03, color = "black", linetype = "dashed", linewidth = 1) +
  scale_y_continuous(breaks = pretty_breaks(n = 10))
  print(figuur)
  ggsave(plot = figuur,
         filename = paste0("./exports/TP/", ID,"_TP", ".jpg"), width = 1080, height = 720, units = "px", scale = 3)
}

# toetsing MKN-norm
TP_zomerhalfjaargem <- data %>% filter(AquaComponent %in% "TP") %>%
  mutate(month = format(FieldSamplingDate, "%m")) %>%
  filter(month %in% c("04", "05", "06", "07", "08", "09")) %>%
  group_by(CODE) %>%
  summarise(TP_zomerhalfjaargem = mean(ResultCalc)) %>%
  write.csv(file = "./exports/TP_zhjgem.csv")
```


### Totale stikstof
```{r}
locaties <- unique(data$CODE)

for (ID in locaties) {
  figuur <- maak_plot_1var(data %>% filter(CODE %in% ID), "TN" , paste("Totale stikstof T.N", ID, "+ MKN Zomerhalfjaargemiddelde\n"), yas = "Meetwaarde (mg N/L)") + geom_hline(yintercept = 1.3, color = "black", linetype = "dashed", linewidth = 1) +
  scale_y_continuous(breaks = pretty_breaks(n = 10))
  print(figuur)
  ggsave(plot = figuur,
         filename = paste0("./exports/TN/", ID,"_TN", ".jpg"), width = 1080, height = 720, units = "px", scale = 3)
}

# toetsing MKN-norm
TN_zomerhalfjaargem <- data %>% filter(AquaComponent %in% "TN") %>%
  mutate(month = format(FieldSamplingDate, "%m")) %>%
  filter(month %in% c("04", "05", "06", "07", "08", "09")) %>%
  group_by(CODE) %>%
  summarise(TN_zomerhalfjaargem = mean(ResultCalc)) %>%
  write.csv(file = "./exports/TN_zhjgem.csv")
```

### Anorganische stikstof

```{r}
# voeg anorganische stikstof toe als variabele in tabel (N_anorg = NH4_N + NO3_N + NO2_N)
N_anorg <- data %>% group_by(CODE, FieldSamplingDate) %>% 
  filter(AquaComponent %in% c("NH4_N", "NO3_N", "NO2_N")) %>% 
  summarise(N_anorg = sum(ResultCalc))
N_anorg <- N_anorg %>% 
  rename(ResultCalc = N_anorg)
N_anorg$label <- "N_anorg (mg N/l)"
N_anorg$AquaComponent <- "N_anorg"
N_anorg$AquaUnit <- "mg N/l"
N_anorg$Component <- "N_anorg"
data_met_N_anorg <- bind_rows(data, N_anorg)

#write.csv(data_met_N_anorg, file = "./data/Data_Kalmthout_met_Nanorg.csv")
```

```{r}
# loop
locaties <- unique(data$CODE)
for (ID in locaties) {
  # subset voor locatie
  N_anorg_ID <- data %>%
  filter(AquaComponent %in% c("NH4_N", "NO3_N", "NO2_N") & CODE == ID)
  
  # orden van klein naar groot
  N_anorg_ID$label <- factor(N_anorg_ID$label, unique(N_anorg_ID[order(N_anorg_ID$ResultCalc, decreasing = T), "label"]))
  # plot figuur
  figuur <- N_anorg_ID %>%
    ggplot(aes(x = FieldSamplingDate, y = ResultCalc, fill = label)) +
    geom_area(position = "identity", alpha = 0.6) +
    scale_x_date(date_breaks = "1 month", date_labels = "%b-%Y") +
    labs(title = paste("Anorganische stikstof", ID ,"(N_anorg = NH4_N + NO3_N + NO2_N)\n")) +
    xlab("Datum staalname") + 
    ylab("Meetwaarde (mg N/L)")  + 
    scale_fill_discrete("Variabelen") + scale_y_continuous(breaks = pretty_breaks(n = 10, min.n = 10))
  print(figuur)
  ggsave(plot = figuur,
         filename = paste0("./exports/N_anorg/", ID,"_N_anorg", ".jpg"), width = 1080, height = 720, units = "px", scale = 3)
}

```

### Nu met N_anorg erbij
```{r}
data %>%
  filter(AquaComponent %in% "NO2_N") %>%
  group_by(CODE) %>%
  summarise(NO3_N_gem = mean(ResultCalc))

maak_plot_1var(data, "NH4_N", "Ammonium-stikstof Kalmthout\n", yas = "Meetwaarde (mg N/L)")
maak_plot_1var(data, "NO3_N", "Nitraat-stikstof Kalmthout\n", yas = "Meetwaarde (mg N/L)")
maak_plot_1var(data, "NO2_N", "Nitriet-stikstof Kalmthout\n", yas = "Meetwaarde (mg N/L)")

data %>%
  filter(AquaComponent %in% "NH3" & AquaUnit %in% "mg/L") %>%
  group_by(CODE) %>%
  summarise(NO3_gem = mean(ResultCalc),
            NO3_max = max(ResultCalc)) %>%
  write.csv(file = "./exports/NH3.csv")
```

### Organische stikstof
```{r}
# loop
locaties <- unique(data$CODE)
for (ID in locaties) {
  # subset voor locatie
  N_org_ID <- data_met_N_anorg %>%
  filter(AquaComponent %in% c("TN", "N_anorg") & CODE == ID)
  
  # orden van klein naar groot
  N_org_ID$label <- factor(N_org_ID$label, unique(N_org_ID[order(N_org_ID$ResultCalc, decreasing = T), "label"]))
  # plot figuur
  figuur <- N_org_ID %>%
    ggplot(aes(x = FieldSamplingDate, y = ResultCalc, fill = label)) +
    geom_area(position = "identity", alpha = 0.6) +
    scale_x_date(date_breaks = "1 month", date_labels = "%b-%Y") +
    labs(title = paste("Organische stikstof", ID ,"(N_org = TN - N_anorg)\n")) +
    xlab("Datum staalname") + 
    ylab("Meetwaarde (mg N/L)")  + 
    scale_fill_discrete("Variabelen") + scale_y_continuous(breaks = pretty_breaks(n = 10, min.n = 10))
  print(figuur)
  ggsave(plot = figuur,
         filename = paste0("./exports/N_org/", ID,"_N_org", ".jpg"), width = 1080, height = 720, units = "px", scale = 3)
}
```


## Zuurtegraad
```{r}
locaties <- unique(data$CODE)
for (ID in locaties) {
  figuur <- maak_plot_1var(data %>% filter(CODE %in% ID), "pH_veld" , paste("Zuurtegraad", ID, "+ Van Calster minimum & maximum\n"), yas = "Meetwaarde (pH)") + geom_hline(yintercept = 4.5, color = "black", linetype = "dashed", linewidth = 1) +
    geom_hline(yintercept = 5.5, color = "black", linetype = "dashed", linewidth = 1) +
  scale_y_continuous(breaks = pretty_breaks(n = 10, min.n = 10))
  print(figuur)
  ggsave(plot = figuur,
         filename = paste0("./exports/pH/", ID,"_pH", ".jpg"), width = 1080, height = 720, units = "px", scale = 3)
}

# toetsing MKN-normen
pH_bereik <- data %>%
  filter(AquaComponent %in% "pH_veld") %>%
  group_by(CODE) %>%
  summarise(pH_min = min(ResultCalc),
            pH_max = max(ResultCalc),
            bereik = paste0(min(ResultCalc), " - ", max(ResultCalc)))
write.csv(pH_bereik, file = "./exports/pH_bereik.csv")

```

## Waterdiepte
```{r}
data %>% 
  filter(AquaComponent %in% c("WD_veld", "SD_veld") & months(FieldSamplingDate, FALSE) %in% month.name[c(4:9)], ) %>% 
  group_by(CODE, AquaComponent) %>% 
  summarise(zomerhalfjaargem = mean(ResultCalc)) %>%
  pivot_wider(names_from = AquaComponent, values_from = zomerhalfjaargem) %>%
  write.csv(file = "./exports/WD_SD_zhj.csv")

# boxplots met waterdiepte en secchi-diepte
data %>%
  filter(AquaComponent %in% c("WD_veld", "SD_veld")) %>%
  ggplot(aes(x = ResultCalc, y = CODE, color = AquaComponent)) +
  geom_boxplot() +
  scale_color_discrete("Variabele", labels = c("Secchi-diepte", "Waterdiepte")) +
  ylab("Locatie") + xlab("Meetwaarde (m)") +
  ggtitle("Doorzicht en waterdiepte locaties Kalmthout\n")
```

## Helderheid (chlorofyl, zwevende stof, secchi)
```{r}
locaties <- unique(data$CODE)

# humuszuren (absorptie_440)
for (ID in locaties) {
  figuur <- maak_plot_1var(data %>% filter(CODE %in% ID), "absorptie_440" , paste("Absorptie_440", ID, "\n"), yas = "Meetwaarde (ABS)") +
  scale_y_continuous(breaks = pretty_breaks(n = 10, min.n = 10))
  print(figuur)
  ggsave(plot = figuur,
         filename = paste0("./exports/abs_440/", ID,"_abs_440", ".jpg"), width = 1080, height = 720, units = "px", scale = 3)
}

data %>% filter(AquaComponent %in% "absorptie_440") %>%
  group_by(CODE) %>%
  summarise(abs440_gem = mean(ResultCalc)) %>%
  write.csv(file = "./exports/abs440_gem.csv")

maak_plot_1var_loc(data, "absorptie_440", "Absorptie (440 nm)\n", yas = "Meetwaarde (ABS)")

# chlorofyl-a
for (ID in locaties) {
  figuur <- maak_plot_1var(data %>% filter(CODE %in% ID), "chl_a" , paste("Chlorofyl-a", ID, "\n"), yas = "Meetwaarde (µg/L)") +
  scale_y_continuous(breaks = pretty_breaks(n = 10, min.n = 10))
  print(figuur)
  ggsave(plot = figuur,
         filename = paste0("./exports/CHL_A/", ID,"_CHL_A", ".jpg"), width = 1080, height = 720, units = "px", scale = 3)
}

maak_plot_1var_loc(data, "chl_a", "chlorofyl-a Kalmthout\n", yas = "Meetwaarde (µg/L)")

## zomerhalfjaargemiddelde chl_a voor KRW-norm
data %>%
  filter(AquaComponent %in% "chl_a" & months(FieldSamplingDate, FALSE) %in% month.name[c(4:9)], ) %>% # filter zomerhalfjaar (april t.e.m. september)
  group_by(CODE) %>%
  summarise(chla_zhjgem = mean(ResultCalc)) %>%
  write.csv(file = "./exports/chla_zomerhalfjaar.csv")
  

# zwevende stof
for (ID in locaties) {
  figuur <- maak_plot_1var(data %>% filter(CODE %in% ID), "ZS_105" , paste("Zwevende stof (105°C)", ID, "\n"), yas = "Meetwaarde (g/L)") +
  scale_y_continuous(breaks = pretty_breaks(n = 10, min.n = 10))
  print(figuur)
  ggsave(plot = figuur,
         filename = paste0("./exports/ZS105/", ID,"_ZS105", ".jpg"), width = 1080, height = 720, units = "px", scale = 3)
}

maak_plot_1var_loc(data, "ZS_105", "Zwevende stof (105°C) Kalmthout\n", yas = "Meetwaarde (g/L)")

## zwevende stof ZS550 - ZS105
for (ID in locaties) {
  figuur <- maak_plot(data %>% filter(CODE %in% ID), c("ZS_105", "ZS_550") , paste("Zwevende stof (550 & 105°C)", ID, "\n"), yas = "Meetwaarde (g/L)") +
  scale_y_continuous(breaks = pretty_breaks(n = 10, min.n = 10))
  print(figuur)
  ggsave(plot = figuur,
         filename = paste0("./exports/ZS550-105/", ID,"_ZS550_105", ".jpg"), width = 1080, height = 720, units = "px", scale = 3)
}

data %>% filter(AquaComponent %in% "ZS_105") %>%
  group_by(CODE) %>%
  summarise(ZS105_gem = mean(ResultCalc)) %>%
  write.csv(file = "./exports/ZS_105_gem.csv")

data %>% filter(AquaComponent %in% "ZS_550") %>%
  group_by(CODE) %>%
  summarise(ZS550_gem = mean(ResultCalc)) %>%
  write.csv(file = "./exports/ZS_550_gem.csv")


# secchi- en waterdiepte
for (ID in locaties) {
  figuur <- maak_plot(data %>% filter(CODE %in% ID), c("SD_veld", "WD_veld") , paste("Secchi- en waterdiepte", ID, "(+ MKN  zomerhalfjaargemiddelde)\n"), yas = "Meetwaarde (m)") +
  scale_y_continuous(breaks = pretty_breaks(n = 10, min.n = 10)) +
    geom_hline(yintercept = 0.9, color = "black", linetype = "dashed", linewidth = 1)
  print(figuur)
  ggsave(plot = figuur,
         filename = paste0("./exports/Secchi_WD/", ID,"_Secchi_WD", ".jpg"), width = 1080, height = 720, units = "px", scale = 3)
}
maak_plot_1var_loc(data, "SD_veld", "Secchi-diepte Kalmthout (+ MKN Zomerhalfjaargemiddelde)\n", yas = "Meetwaarde (m)") + 
  geom_hline(yintercept = 0.9, color = "black", linetype = "dashed", linewidth = 1)

# humuszuren (absorptie_440)
for (ID in locaties) {
  figuur <- maak_plot_1var(data %>% filter(CODE %in% ID), "absorptie_440" , paste("Absorptie_440", ID), yas = "Meetwaarde (ABS)") +
  scale_y_continuous(breaks = pretty_breaks(n = 10, min.n = 10))
  print(figuur)
  ggsave(plot = figuur,
         filename = paste0("./exports/abs_440/", ID,"_abs_440", ".jpg"), width = 1080, height = 720, units = "px", scale = 3)
}

# combinatie chl_a, SD_veld, ZS105, abs440
for (ID in locaties){
  figuur <- maak_plot(data %>% filter(CODE %in% ID), c("absorptie_440", "ZS_105", "SD_veld", "chl_a"), paste("Helderheid", ID), yas = "Meetwaarde (log10)") +
    scale_y_log10()
  print(figuur)
  ggsave(plot = figuur,
         filename = paste0("./exports/helderheid/", ID, "helderheid", ".jpg"), width = 1080, height = 720, units = "px", scale = 3)
}

# combinatie pH & absorptie
for (ID in locaties){
  figuur <- maak_plot(data %>% filter(CODE %in% ID), c("absorptie_440", "pH_veld"), paste("Zuurtegraad & absorptie (440 nm)", ID), yas = "Meetwaarde (log10)") +
    scale_y_log10()
  print(figuur)
  ggsave(plot = figuur,
         filename = paste0("./exports/pH_abs/", ID, "pH_abs", ".jpg"), width = 1080, height = 720, units = "px", scale = 3)
}

# toetsing MKN-norm
SD_zomerhalfjaargem <- data %>% filter(AquaComponent %in% "SD_veld") %>%
  mutate(month = format(FieldSamplingDate, "%m")) %>%
  filter(month %in% c("04", "05", "06", "07", "08", "09")) %>%
  group_by(CODE) %>%
  summarise(SD_zomerhalfjaargem = mean(ResultCalc)) %>%
  write.csv(file = "./exports/SD_zhjgem.csv")
```


## Zuurstofgehalte
```{r}
# concentratie
for (ID in locaties) {
  figuur <- maak_plot_1var(data %>% filter(CODE %in% ID), "O2_veld" , paste("Zuurstof-concentratie + MKN 10-percentiel", ID), yas = "Meetwaarde (mg/L)") +
  scale_y_continuous(breaks = pretty_breaks(n = 10, min.n = 10)) + geom_hline(yintercept = 6, linewidth = 1, colour = "black", linetype = "dashed")
  print(figuur)
  ggsave(plot = figuur,
         filename = paste0("./exports/O2_conc/", ID,"_O2c", ".jpg"), width = 1080, height = 720, units = "px", scale = 3)
}

maak_plot_1var(data, "O2_veld", "Zuurstofconcentratie Kalmthout (+ MKN 10-percentiel)", yas = "Meetwaarde (mg/L)") + 
  geom_hline(yintercept = 6, color = "black", linetype = "dashed", linewidth = 1)

# toetsing MKN-normen
data %>%
  filter(AquaComponent %in% "O2_veld") %>%
  group_by(CODE) %>%
  summarise(O2conc_p10 = quantile(ResultCalc , probs = 0.1)) %>%
  write.csv(file = "./exports/O2_conc_p10.csv")

# verzadiging
for (ID in locaties) {
  figuur <- maak_plot_1var(data %>% filter(CODE %in% ID), "SAT.VELD" , paste("Zuurstof-verzadiging + MKN maximum", ID), yas = "Meetwaarde (%)") +
  scale_y_continuous(breaks = pretty_breaks(n = 10, min.n = 10)) + geom_hline(yintercept = 120, linewidth = 1, colour = "black", linetype = "dashed")
  print(figuur)
  ggsave(plot = figuur,
         filename = paste0("./exports/O2_verz/", ID,"_O2v", ".jpg"), width = 1080, height = 720, units = "px", scale = 3)
}

maak_plot_1var(data, "O2verz", "Zuurstofverzadiging Kalmthout (+ MKN maximum)", yas = "Meetwaarde (%)") + 
  geom_hline(yintercept = 120, color = "black", linetype = "dashed", linewidth = 1)

# toetsing MKN-normen
data %>%
  filter(AquaComponent %in% "O2verz") %>%
  group_by(CODE) %>%
  summarise(O2max_verz = max(ResultCalc)) %>%
  write.csv(file = "./exports/O2_max_verz.csv")
```


## Temperatuur
```{r}
for (ID in locaties) {
  figuur <- maak_plot_1var(data %>% filter(CODE %in% ID), "TEMP.VELD" , paste("Temperatuur + MKN maximum", ID), yas = "Meetwaarde (°C)") +
  scale_y_continuous(breaks = pretty_breaks(n = 10, min.n = 10)) + geom_hline(yintercept = 25, linewidth = 1, colour = "black", linetype = "dashed")
  print(figuur)
  ggsave(plot = figuur,
         filename = paste0("./exports/Temp/", ID,"_Temp", ".jpg"), width = 1080, height = 720, units = "px", scale = 3)
}

maak_plot_1var(data, "T_veld", "Temperatuur Kalmthout (+ MKN maximum)", yas = "Meetwaarde (°C)") + 
  geom_hline(yintercept = 25, color = "black", linetype = "dashed", linewidth = 1)


Temp_max <- data %>%
  filter(AquaComponent %in% "T_veld") %>%
  group_by(CODE) %>%
  summarise(T_max = max(ResultCalc)) %>%
  write.csv(file = "./exports/T_max.csv")
```

## Zoutgehalte
```{r}

# SO4
locaties <- unique(data$CODE)
for (ID in locaties) {
  figuur <- maak_plot_1var(data %>% filter(CODE %in% ID), "SO4" , paste("Sulfaat + MKN gemiddelde", ID), yas = "Meetwaarde (mg/L)") +
  scale_y_continuous(breaks = pretty_breaks(n = 10, min.n = 10)) + geom_hline(yintercept = 15, linewidth = 1, colour = "black", linetype = "dashed")
  print(figuur)
  ggsave(plot = figuur,
         filename = paste0("./exports/SO4/", ID,"_SO4", ".jpg"), width = 1080, height = 720, units = "px", scale = 3)
}

maak_plot_1var(data, "SO4", "Sulfaat Kalmthout (+ MKN gemiddelde)", yas = "Meetwaarde (mg/L)") + 
  geom_hline(yintercept = 15, color = "black", linetype = "dashed", linewidth = 1)


# SO4_S
locaties <- unique(data$CODE)

for (ID in locaties) {
  figuur <- maak_plot_1var(data %>% filter(CODE %in% ID), "SO4_S" , paste("Sulfaat-S", ID), yas = "Meetwaarde (mg S/L)") +
  scale_y_continuous(breaks = pretty_breaks(n = 10, min.n = 10))
  print(figuur)
  ggsave(plot = figuur,
         filename = paste0("./exports/SO4_S/", ID,"_SO4_S", ".jpg"), width = 1080, height = 720, units = "px", scale = 3)
}


maak_plot_1var(data %>% filter(CODE %in% "ANTKAL0384"), "SO4_S" , paste("Sulfaat-S", ID), yas = "Meetwaarde (mg S/L)") +
  scale_y_continuous(breaks = pretty_breaks(n = 10, min.n = 10)) + geom_hline(yintercept = 15, linewidth = 1, colour = "black", linetype = "dashed")


# EC25.VELD
for (ID in locaties) {
  figuur <- maak_plot_1var(data %>% filter(CODE %in% ID), "EC25.VELD" , paste("Elektrische geleidbaarheid + MKN 90-percentiel", ID), yas = "Meetwaarde (µS/cm)") +
  scale_y_continuous(breaks = pretty_breaks(n = 10, min.n = 10)) + geom_hline(yintercept = 100, linewidth = 1, colour = "black", linetype = "dashed")
  print(figuur)
  ggsave(plot = figuur,
         filename = paste0("./exports/EGV/", ID,"_EGV", ".jpg"), width = 1080, height = 720, units = "px", scale = 3)
}

maak_plot_1var(data, "EGV25_veld", "Elektrische geleidbaarheid (+ MKN 90-percentiel)", yas = "Meetwaarde (µS/cm)") + 
  geom_hline(yintercept = 100, color = "black", linetype = "dashed", linewidth = 1)


# toetsing MKN-norm
data %>%
  filter(AquaComponent %in% "EGV25_veld") %>%
  group_by(CODE) %>%
  summarise(EGV_90p = quantile(ResultCalc, probs = 0.9)) %>%
  write.csv(file = "./exports/EGV_90p.csv")

# chloride
for (ID in locaties) {
  figuur <- maak_plot_1var(data %>% filter(CODE %in% ID), "Cl" , paste("Chloride-concentratie + MKN 90-percentiel", ID), yas = "Meetwaarde (mg/L)") +
  scale_y_continuous(breaks = pretty_breaks(n = 10, min.n = 10)) + geom_hline(yintercept = 20, linewidth = 1, colour = "black", linetype = "dashed")
  print(figuur)
  ggsave(plot = figuur,
         filename = paste0("./exports/Cl/", ID,"_Cl", ".jpg"), width = 1080, height = 720, units = "px", scale = 3)
}
maak_plot_1var(data, "Cl", "Chloride Kalmthout (+ MKN 90-percentiel)", yas = "Meetwaarde (mg/L)") + 
  geom_hline(yintercept = 20, color = "black", linetype = "dashed", linewidth = 1)


data %>%
  filter(AquaComponent %in% "Cl") %>%
  group_by(CODE) %>%
  summarise(Cl_90p = quantile(ResultCalc, probs = 0.9)) %>%
  write.csv(file = "./exports/Cl_90p.csv")

```



# Veldcondities 
```{r}
# Nutrienten: NO2, NO3, PO4, T.N, T.P, NH4, NPOC (non-particulate organic carbon)
# Ionen: HCO3, Mg, Si, Ca, CO3, Na, Cl,...
# Doorzicht: CHL.A, SD.VELD, ZS.105
# Zuurstof: O2.VELD, SAT.VELD
# Zoutgehalte: SO4, SAL.VELD, EC25.VELD, Na, Cl
# pH.VELD, TEMP.VELD

data %>% 
  filter(CODE %in% "AN_KAL_002" & Component %in% c("T.N", "T.P", "CHL.A", "SD.VELD", "ZS.105", "O2.VELD", "SAT.VELD", "EC25.VELD", "pH.VELD", "TEMP.VELD")) %>%
  ggplot(aes(x = FieldSamplingDate, y = ResultCalc, color = Label)) +
  geom_line(linewidth = 1) +
  geom_point() +
  scale_x_date(date_breaks = "1 month", date_labels = "%b-%Y") +
  labs(title = "Variabelen AN_KAL_002") +
  xlab("Datum staalname") +
  ylab("Meetwaarde (log10)") +
  scale_color_discrete("Variabelen") +
  scale_y_log10()

```

## For loop veldcondities per variabele
```{r}
locatiecodes <- unique(data$CODE)
for (locatie in locatiecodes) {
  figuur <- data %>% 
    filter(CODE %in% locatie & Component %in% c("T.N", "T.P", "CHL.A", "SD.VELD", "ZS.105", "O2.VELD", "SAT.VELD", "EC25.VELD", "pH.VELD", "TEMP.VELD")) %>%
    ggplot(aes(x = FieldSamplingDate, y = ResultCalc, color = Label)) +
    geom_line(linewidth = 1) +
    geom_point() +
    scale_x_date(date_breaks = "1 month", date_labels = "%b-%Y") +
    labs(title = paste("Veldmetingen",locatie)) +
    xlab("Datum staalname") +
    ylab("Meetwaarde (log10)") +
    scale_color_discrete("Variabelen") +
    scale_y_log10()
  print(figuur)
  ggsave(figuur, 
         filename = paste0("./exports/veldmetingen/",locatie, "_veldmetingen",".jpg"), 
         dpi = 200, width = 15, height = 10)
}
```



# Maucha-diagram

## originele code Maucha (per plas figuur opslaan)
```{r}
maucha <- function(x, col = NULL,
                   labels = TRUE, labels.col = 1,
                   polygon = FALSE, polygon.col = 1,
                   main = NULL, ...){
  
  if(is.null(col)){
    col <- c("#54c7fd", "#ffcd00", "#ff9600", "#ff2851",
             "#0076fe", "#41cd58", "#ff3823", "#8f8e94")
  }
  col <- rep_len(col, length.out = 8)
  polygon.col <- rep_len(polygon.col, length.out = 8)
  
  if(is.vector(x)){
    n.plot <- 1
    x.all <- t(as.matrix(x))
  } else {
    x.all <- as.matrix(x)
    n.plot <- nrow(x.all)
    if(is.null(main)){
      main <- row.names(x.all)
    }
  }
  
  par.mar.0 <- par("mar")
  par.mfrow.0 <- par("mfrow")
  par(mfrow = c(.dimMosaic(n.plot)[1], .dimMosaic(n.plot)[2]),
      mar = c(2, 0, 2, 0))
  
  for(j in 1:n.plot){
    
    x <- x.all[j, ]
    
    x[1] <- (x[1] * 1) / 39.0983
    x[2] <- (x[2] * 1) / 22.9898
    x[3] <- (x[3] * 2) / 40.0780
    x[4] <- (x[4] * 2) / 24.3050
    x[5] <- (x[5] * 2) / 96.0626
    x[6] <- (x[6] * 1) / 35.4530
    x[7] <- (x[7] * 1) / 61.0168
    x[8] <- (x[8] * 2) / 60.0089
    
    x[1:4] <- x[1:4] / sum(x[1:4]) * 100
    x[5:8] <- x[5:8] / sum(x[5:8]) * 100
    
    A  <- sum(x)
    R <- sqrt(((A / 16) * 2 / sin(22.5 * pi / 180)))
    a <- x / (R * sin(22.5 * pi / 180))
    
    
    coord.x <- matrix(NA, nrow = 5, ncol = 8)
    coord.y <- matrix(NA, nrow = 5, ncol = 8)
    coord.x[1, ] <- coord.x[5, ] <- rep(0, 8)
    coord.y[1, ] <- coord.y[5, ] <- rep(0, 8)
    coord.x[2, ] <- cos(seq(90, -225, -45) * pi / 180) * R
    coord.y[2, ] <- sin(seq(90, -225, -45) * pi / 180) * R
    coord.x[3, ] <- cos(seq(67.5, -247.5, -45) * pi / 180) * a
    coord.y[3, ] <- sin(seq(67.5, -247.5, -45) * pi / 180) * a
    coord.x[4, ] <- cos(seq(45, -270, -45) * pi / 180) * R
    coord.y[4, ] <- sin(seq(45, -270, -45) * pi / 180) * R
    
    
    if(polygon | labels){
      coord.poly.x <- coord.x
      coord.poly.x[3, ] <- cos(seq(67.5, -247.5, -45) * pi / 180) * R
      coord.poly.y <- coord.y
      coord.poly.y[3, ] <- sin(seq(67.5, -247.5, -45) * pi / 180) * R
    }
    
    if(labels){
      lab <- c("K", "Na", "Ca", "Mg", "SO4", "Cl", "HCO3", "CO3")
      lab.pos.x <- coord.x[3, ]
      lab.pos.y <- coord.y[3, ]
      lab.pos.x[a < R] <- coord.poly.x[3, a < R]
      lab.pos.y[a < R] <- coord.poly.y[3, a < R]
      lab.pos.x <- lab.pos.x + cos(seq(67.5, -247.5, -45) * pi / 180) * 2
      lab.pos.y <- lab.pos.y + sin(seq(67.5, -247.5, -45) * pi / 180) * 2
    }
    
    
    xlim <- max(abs(c(min(lab.pos.x), max(lab.pos.x))))
    ylim <- max(abs(c(min(lab.pos.y), max(lab.pos.y))))
    plot(0, 0, type = "n", xlim = c(-xlim, xlim), ylim = c(-ylim, ylim),
         xaxt = "n", yaxt = "n", xlab = "", ylab = "", asp = 1, bty = "n", main = main[j], ...)
    
    for(i in 1:8){
      polygon(x = coord.x[, i], y = coord.y[, i], col = col[i], border = NA)
      if(polygon){
        lines(x = coord.poly.x[, i], y = coord.poly.y[, i], col = polygon.col[i])
      }
    }
    
    if(labels){
      text(lab.pos.x, lab.pos.y, lab, col = labels.col)
    }
  }
  par(mar = par.mar.0, mfrow = par.mfrow.0)
}

# Compute a grid for graphical arrangement
.dimMosaic <- function(n.plot){
  x <- floor(sqrt(n.plot))
  y <- floor(sqrt(n.plot))
  if(x * y < n.plot) y <- y + 1
  if(x * y < n.plot) x <- x + 1
  return(c(x, y))
}
```

## Maak dataset met ionen
```{r}
# dataset met ionen (gemiddelde waarde per locatie)
ionen <- data %>%
  filter(Component %in% c("K", "Na", "Ca", "Mg", "SO4", "Cl", "HCO3", "CO3")) %>%
  group_by(Component, CODE) %>%
  summarise(gemiddelde = mean(ResultCalc))

# to wide format
ionenwide <- pivot_wider(ionen, names_from = Component, values_from = gemiddelde)
ionenwide <- ionenwide %>% select(CODE, K, Na, Ca, Mg, SO4, Cl, HCO3, CO3)
```


### Maucha-diagram voor alle locaties (gemiddelde per locatie)
```{r}
# converteer kolom met locatiecode naar row.names voor maucha-functie
ionenwide <- ionenwide %>% remove_rownames %>% column_to_rownames(var = "CODE")
maucha(ionenwide)
```

### Maucha-diagram per locatie
#### Maak dataset aan voor locatie x
```{r}
#"ANTKAL0021"  "ANTKAL0001"  "ANTKAL0385"  "ANTKAL0344"  "AN_KAL_006"  "ANTKAL0482"  "ANTKAL0483" 
#"AN_KAL_002"  "ANTKAL0306"  "ANTKAL0123"  "AN_KAL_003"  "ANTKAL0011"  "ANTKAL0284"  "AN_KAL_007" 
#"AN_NOL_003"  "AN_NOL_001"  "ANTKAL0309"  "ANTKAL0289"  "ANTKAL0356"  "ANTKAL0217"  "ANTKAL0350" 
#"ANTKAL0384"  "ANTKAL0492"  "ANTKAL0276"  "ANTKAL0478"  "ANTKAL0386a" "ANTKAL0386b"
locatie <- "AN_KAL_003"


datamaucha <- data %>%
  filter(Component %in% c("K", "Na", "Ca", "Mg", "SO4", "Cl", "HCO3", "CO3") & CODE == locatie) %>%
  group_by(Component, FieldSamplingDate) %>%
  summarise(gemiddelde = mean(ResultCalc)) %>%
  select(FieldSamplingDate, Component, gemiddelde)

# to wide format
datamauchawide <- pivot_wider(datamaucha, names_from = Component, values_from = gemiddelde)
# kolommen in juiste volgorde (! belangrijk voor correct Maucha-diagram)
datamauchawide <- datamauchawide %>%
  select(FieldSamplingDate, K, Na, Ca, Mg, SO4, Cl, HCO3, CO3)

# converteer kolom met datum staalname naar row.names voor maucha-functie
datamauchawide <- datamauchawide %>% remove_rownames %>% column_to_rownames(var = "FieldSamplingDate")
maucha(datamauchawide)

```

#### loop met maucha per locatie
```{r}
locaties <- unique(data$CODE)
for (locatie in locaties) {
  # dataset voor locatie
  data_ID <- data %>%
  filter(Component %in% c("K", "Na", "Ca", "Mg", "SO4", "Cl", "HCO3", "CO3") & CODE == locatie) %>%
  group_by(Component, FieldSamplingDate) %>%
  summarise(gemiddelde = mean(ResultCalc)) %>%
  select(FieldSamplingDate, Component, gemiddelde)
  
  # data naar wide-format
  data_wide <- pivot_wider(data_ID, names_from = Component, values_from = gemiddelde)
  
  # converteer kolom met datum staalname naar row.names voor maucha-functie
  data_wide <- data_wide %>% remove_rownames %>% column_to_rownames(var = "FieldSamplingDate")
  maucha(data_wide)
  print(locatie)
}
```


# IR-EGV diagram
```{r}
ref_punten <- data.frame(
      location_ref = c("Li (Angeren)", "At (Witteveen)", "Th (Noordwijk)"),
      Ca_ref = c(115, 0.4, 420),
      Cl_ref = c(11, 3, 19100),
      ec25_ref = c(651, 50.1, 52000), # in µS/cm
      ir_ref = c(.95, .20, .04), # without units (in 0-1)
      name_ref = c("Li", "At", "Th"))
```

```{r}
# gemiddelde Cl en Ca concentraties per locatie
IREGVdata <- data %>% 
  filter(Component %in% c("Ca", "Cl", "EC25.VELD")) %>%
  group_by(CODE, Component) %>% summarise(gemiddelde = mean(ResultCalc))

# naar wide format (componenten als kolommen)
IREGVwide <- pivot_wider(IREGVdata, names_from = Component, values_from = gemiddelde)

# bereken en voeg IR toe als kolom
IREGVwide <- IREGVwide %>%
  mutate(IR = ((Ca*2)/40.078) / (((Ca*2)/40.078) + (Cl/35.453)), name_ref = CODE)

```

## plot IR_EGV diagram
```{r}
p1 <- ggplot(ref_punten, aes(x = ec25_ref, y = ir_ref, label = name_ref)) +
  geom_point(size = 2) + 
  scale_x_log10() + 
  xlab("EGV (µS/cm)") + 
  ylab("IR (%)") + 
  scale_y_continuous(breaks = seq(0,1, by = 0.1)) + 
  ggtitle("IR-EGV diagram Kalmthout") + 
  geom_text(hjust = - 0.5, vjust = - 0.5)
# voeg locaties Kalmthout toe
p1 + geom_point(data = IREGVwide, mapping = aes(x = EC25.VELD, y = IR), color = "red")
```


