---
title: "Analyse data Kalmthout"
author: "Florian"
date: "`r Sys.Date()`"
output: 
  html_document:
    toc: TRUE
    toc_float:
      collapsed: FALSE
      smooth_scroll: FALSE
editor_options: 
  chunk_output_type: console
---

```{r}
# Enable inbo r-universe
options(repos = c(
    inbo = 'https://inbo.r-universe.dev',
    CRAN = 'https://cloud.r-project.org'))

# Install the package
#install.packages('ggpubr')
```

```{r setup, results ='hide', eval = TRUE, echo = FALSE, message = FALSE, cache = FALSE, purl = FALSE, warning = FALSE}
library(knitr)
opts_chunk$set(
  echo = FALSE, 
  eval = TRUE,  
  cache = FALSE, 
  autodep = TRUE,
  dpi = 300,
  fig.width = 150 / 25.4,
  fig.height = 100 / 25.4,
  warning = TRUE,
  error = TRUE,
  message = TRUE
)

library(readxl)
library(dplyr)
library(ggplot2)
library(stringr)
library(scales)
library(tidyr)
```

```{r}
data <- read_xlsx("./data/SWOKalmthoutseVennen_Ruwedata_Export_AquaChem.xlsx")
data$FieldSamplingDate <- as.Date(data$FieldSamplingDate, format = "%d/%m/%Y")
data$ResultFormattedNumeric <- as.numeric(data$ResultFormattedNumeric)
# verwijder data van voor 2023
data <- data %>%
  filter(FieldSamplingDate >= "2023-01-01")
```

# componenten
```{r}
# onderzochte variabelen
data$Component %>% unique()
# Nutrienten: NO2, NO3, PO4, T.N, T.P, NH4, NPOC (non-particulate organic carbon)
# Ionen: HCO3, Mg, Si, Ca, CO3, Na, Cl,...
# Doorzicht: CHL.A, SD.VELD, ZS.105
# Zuurstof: O2.VELD, SAT.VELD
# Zoutgehalte: SO4, SAL.VELD, EC25.VELD, Na, Cl
# pH.VELD, TEMP.VELD

unique(data$FieldSampleID)
length(unique(data$CODE))
# 27 locaties
```

# functies
```{r}
# genereer plot en sla op
save_plot <- function(dataset, component, naam, title = NULL, xas = NULL, yas = NULL, naam_linetype = NULL, labels_linetype = NULL){
  figuur <- dataset %>%
    filter(Component %in% component) %>%  
    ggplot(aes(x = FieldSamplingDate, y = ResultFormattedNumeric, color = Label, linetype = CODE)) +
    scale_x_date(date_breaks = "1 month", date_labels = "%b-%Y") + # visualiseert data per maand in format maand-jaar
    geom_line(linewidth = 1) +
    geom_point() +
    labs(title = title) + xlab(xas) + ylab(yas) +
  scale_linetype_discrete(name = naam_linetype, labels = labels_linetype)
  print(figuur)
  ggsave(plot = figuur,
         filename = paste0("./exports/NKP_", naam, ".jpg"), width = 9, height = 6)
}

# puur om plot te genereren
maak_plot <- function(dataset, component, title = NULL, xas = NULL, yas = NULL, naam_linetype = NULL, labels_linetype = NULL){
  figuur <- dataset %>%
    filter(Component %in% component) %>%  
    ggplot(aes(x = FieldSamplingDate, y = ResultFormattedNumeric, color = Label, linetype = CODE)) +
    scale_x_date(date_breaks = "1 month", date_labels = "%b-%Y") + # visualiseert data per maand in format maand-jaar
    geom_line(linewidth = 1) +
    geom_point() +
    labs(title = title) + xlab(xas) + ylab(yas) +
  scale_linetype_discrete(name = naam_linetype, labels = labels_linetype)
  figuur
}

# plots genereren voor 1 variabele (trendlijn randzone + trendlijn zonnepanelen)
maak_plot_1var <- function(dataset, component, title = NULL, xas = "Datum staalname", yas = NULL){
  figuur <- dataset %>%
    filter(Component %in% component) %>%  
    ggplot(aes(x = FieldSamplingDate, y = ResultFormattedNumeric, color = CODE)) +
    scale_x_date(date_breaks = "1 month", date_labels = "%b-%Y") + # visualiseert data per maand in format maand-jaar
    geom_line(linewidth = 1) +
    geom_point() +
    labs(title = title) + xlab(xas) + ylab(yas)
  figuur
}
```

# Abiotische bereiken 3160 (watertype Zm/Zs)
```{r}
# Nutrienten en vervuiling watertype Zm/Zs
NH3_jaargem <- 0.03 # BVR
NH3_max <- 0.1 # BVR
N.NO2_jaargem <- 0.2 # BVR
N.NO2_max <- 0.6 # BVR
BOD_90p <- 6 # BVR
COD_90p <- 30 # BVR
T.P <- 0.04 # mg P/L - T'jollyn et al. 2009, totaalfosfor: naar Denys et al. (2005), Heinis & Evers (2007); omzetting KRWen N2000-typen: Bal et al. (2001), Fellinger et al. (2004)
T.P_zomerhalfjaargem <- 0.03 # mg P/L BVR
T.N <- 0.59 # mg N/L - T'jollyn et al. 2009, totaalstikstof: Heinis &Evers (2007)
T.N_zomerhalfjaargem <- 1.3 # mg N/L BVR 2010
# Zoutgehalte
EGV_90p <- 100 # BVR
Cl_90p <- 20 # BVR
SO4_gem <- 15

# Zuurstofhuishouding
O2_conc_10p <- 6 # BVR
O2_verz_max <- 120 # BVR

# Zuurtegraad
pH_max <- 5.5 # Synbiosys/Runhaar (2008/2009); Van Calster et al., 2020
pH_max <- 6.5 # BVR 2010
pH_min <- 4.5 # BVR 2010
```

# percentage plassen dat voldoet aan MKN
## Totale fosfor (TP)
```{r}
# vb. voor T.P (maximum)
T.P_max <- data %>%
  filter(Component %in% "T.P" & months(FieldSamplingDate, FALSE) %in% month.name[c(4:9)], ) %>% # filter zomerhalfjaar (april t.e.m. september)
  group_by(FieldSampleID) %>%
  summarise(maximum = max(ResultFormattedNumeric))
T.P_max %>%
  filter(maximum <= 0.03) %>%
  nrow()
# 8 waterplassen voldoen aan norm voor T.P
```


```{r}
# plot TP
## AN_KAL_003
maak_plot_1var(data %>% filter(CODE %in% "AN_KAL_003"), "T.P", "Totale fosfor", yas = "Meetwaarde (mg P/L)")
maak_plot_1var(data, "T.P", "Totale fosfor Kalmthout", yas = "Meetwaarde (mg P/L)")

# plot TN
maak_plot_1var(data %>% filter(CODE %in% c("AN_KAL_002", "AN_KAL_003")), "T.N", "Totale stikstof", yas = "Meetwaarde (mg N/L)")

# plot anorganische stikstof
maak_plot(data %>% filter(CODE %in% "AN_KAL_002"), c("NO3", "NO2", "NH4"), "Anorganische stikstof", yas = "Meetwaarde (mg/L)")

anorg_N <- data %>%
  filter(Component %in% c("NH4", "NO3", "NO2") & FieldSampleID == "AN_KAL_002")

anorg_N$Label <- factor(anorg_N$Label, unique(anorg_N[order(anorg_N$ResultFormattedNumeric, decreasing = T), "Label"]))

## fill_area
plot1 <- anorg_N %>%
  ggplot(aes(x = FieldSamplingDate, y = ResultFormattedNumeric, fill = Label)) +
  geom_area(position = "identity", alpha = 0.6) +
  scale_x_date(date_breaks = "1 month", date_labels = "%b-%Y") +
  labs(title = "Randzone") +
  xlab("Datum staalname") + 
  ylab("Meetwaarde (mg N/L)")
plot1

```

# boxplots gemiddelde waarde per plas
```{r}
bwplot_TP <- data %>%
  filter(Component %in% "T.P") %>%
  ggplot(aes(x = FieldSampleID, y = ResultFormattedNumeric)) +
  geom_boxplot() +
    labs(title = "Totale stikstof per plas") + xlab("Locatie") + ylab("Meetwaarde (mg P/L)")
  
bwplot_TP
```


# loop voor elke locatie

## Totale fosfor
```{r}
locaties <- unique(data$CODE)

# voor totale fosfor per locatie figuur maken
for (ID in locaties) {
  data_figuur <- data %>%
    filter(CODE %in% ID & Component %in% "T.P")
  figuur <- ggplot(data_figuur,
                   aes(x = FieldSamplingDate, y = ResultFormattedNumeric)) +
    geom_line(linewidth = 1, colour = "orange") +
    labs(title = paste("Locatie",ID, "+ (MKN zomerhalfjaargemiddelde)")) + xlab("Datum staalname") + ylab("Meetwaarde (mg P/L)") +
    geom_hline(yintercept = 0.03)
  print(figuur)
}

# gebruik functie maak_plot_1var
for (ID in locaties) {
  figuur <- maak_plot_1var(data %>% filter(CODE %in% ID), "T.P" , paste("Totale fosfor T.P", ID, "+ MKN Zomerhalfjaargemiddelde"), yas = "Meetwaarde (mg P/L)") + geom_hline(yintercept = 0.03, color = "black", linetype = "dashed", linewidth = 1) +
  scale_y_continuous(breaks = pretty_breaks(n = 10))
  print(figuur)
  ggsave(plot = figuur,
         filename = paste0("./exports/TP/", ID,"_TP", ".jpg"), width = 1080, height = 720, units = "px", scale = 3)
}

```


## Totale stikstof
```{r}
locaties <- unique(data$CODE)


for (ID in locaties) {
  figuur <- maak_plot_1var(data %>% filter(CODE %in% ID), "T.N" , paste("Totale stikstof T.N", ID, "+ MKN Zomerhalfjaargemiddelde"), yas = "Meetwaarde (mg N/L)") + geom_hline(yintercept = 1.3, color = "black", linetype = "dashed", linewidth = 1) +
  scale_y_continuous(breaks = pretty_breaks(n = 10))
  print(figuur)
  ggsave(plot = figuur,
         filename = paste0("./exports/TN/", ID,"_TN", ".jpg"), width = 1080, height = 720, units = "px", scale = 3)
}
```


## Zuurtegraad
```{r}
for (ID in locaties) {
  figuur <- maak_plot_1var(data %>% filter(CODE %in% ID), "pH.VELD" , paste("Zuurtegraad", ID, "+ MKN minimum & maximum"), yas = "Meetwaarde (pH)") + geom_hline(yintercept = 4.5, color = "black", linetype = "dashed", linewidth = 1) +
    geom_hline(yintercept = 6.5, color = "black", linetype = "dashed", linewidth = 1) +
  scale_y_continuous(breaks = pretty_breaks(n = 10, min.n = 10))
  print(figuur)
  ggsave(plot = figuur,
         filename = paste0("./exports/pH/", ID,"_pH", ".jpg"), width = 1080, height = 720, units = "px", scale = 3)
}
```


## Helderheid (chlorofyl, zwevende stof, secchi)
```{r}
# chlorofyl-a
for (ID in locaties) {
  figuur <- maak_plot_1var(data %>% filter(CODE %in% ID), "CHL.A" , paste("Chlorofyl-a", ID), yas = "Meetwaarde (µg/L)") +
  scale_y_continuous(breaks = pretty_breaks(n = 10, min.n = 10))
  print(figuur)
  ggsave(plot = figuur,
         filename = paste0("./exports/CHL_A/", ID,"_CHL_A", ".jpg"), width = 1080, height = 720, units = "px", scale = 3)
}

# zwevende stof
for (ID in locaties) {
  figuur <- maak_plot_1var(data %>% filter(CODE %in% ID), "ZS.105" , paste("Zwevende stof (105°C)", ID), yas = "Meetwaarde (g/L)") +
  scale_y_continuous(breaks = pretty_breaks(n = 10, min.n = 10))
  print(figuur)
  ggsave(plot = figuur,
         filename = paste0("./exports/ZS105/", ID,"_ZS105", ".jpg"), width = 1080, height = 720, units = "px", scale = 3)
}

# secchi-diepte
for (ID in locaties) {
  figuur <- maak_plot_1var(data %>% filter(CODE %in% ID), "SD.VELD" , paste("Secchi-diepte", ID), yas = "Meetwaarde (m)") +
  scale_y_continuous(breaks = pretty_breaks(n = 10, min.n = 10))
  print(figuur)
  ggsave(plot = figuur,
         filename = paste0("./exports/Secchi/", ID,"_Secchi", ".jpg"), width = 1080, height = 720, units = "px", scale = 3)
}
```


## Zuurstofgehalte
```{r}
# concentratie
for (ID in locaties) {
  figuur <- maak_plot_1var(data %>% filter(CODE %in% ID), "O2.VELD" , paste("Zuurstof-concentratie + MKN 10-percentiel", ID), yas = "Meetwaarde (mg/L)") +
  scale_y_continuous(breaks = pretty_breaks(n = 10, min.n = 10)) + geom_hline(yintercept = 6, linewidth = 1, colour = "black", linetype = "dashed")
  print(figuur)
  ggsave(plot = figuur,
         filename = paste0("./exports/O2_conc/", ID,"_O2c", ".jpg"), width = 1080, height = 720, units = "px", scale = 3)
}

# verzadiging
for (ID in locaties) {
  figuur <- maak_plot_1var(data %>% filter(CODE %in% ID), "SAT.VELD" , paste("Zuurstof-verzadiging + MKN maximum", ID), yas = "Meetwaarde (%)") +
  scale_y_continuous(breaks = pretty_breaks(n = 10, min.n = 10)) + geom_hline(yintercept = 120, linewidth = 1, colour = "black", linetype = "dashed")
  print(figuur)
  ggsave(plot = figuur,
         filename = paste0("./exports/O2_verz/", ID,"_O2v", ".jpg"), width = 1080, height = 720, units = "px", scale = 3)
}
```


## Temperatuur
```{r}
for (ID in locaties) {
  figuur <- maak_plot_1var(data %>% filter(CODE %in% ID), "TEMP.VELD" , paste("Temperatuur + MKN maximum", ID), yas = "Meetwaarde (°C)") +
  scale_y_continuous(breaks = pretty_breaks(n = 10, min.n = 10)) + geom_hline(yintercept = 25, linewidth = 1, colour = "black", linetype = "dashed")
  print(figuur)
  ggsave(plot = figuur,
         filename = paste0("./exports/Temp/", ID,"_Temp", ".jpg"), width = 1080, height = 720, units = "px", scale = 3)
}
```

## Zoutgehalte
```{r}
# SO4
for (ID in locaties) {
  figuur <- maak_plot_1var(data %>% filter(CODE %in% ID), "SO4" , paste("Sulfaat + MKN gemiddelde", ID), yas = "Meetwaarde (mg/L)") +
  scale_y_continuous(breaks = pretty_breaks(n = 10, min.n = 10)) + geom_hline(yintercept = 15, linewidth = 1, colour = "black", linetype = "dashed")
  print(figuur)
  ggsave(plot = figuur,
         filename = paste0("./exports/SO4/", ID,"_SO4", ".jpg"), width = 1080, height = 720, units = "px", scale = 3)
}


# EC25.VELD
for (ID in locaties) {
  figuur <- maak_plot_1var(data %>% filter(CODE %in% ID), "EC25.VELD" , paste("Elektrische geleidbaarheid + MKN 90-percentiel", ID), yas = "Meetwaarde (µS/cm)") +
  scale_y_continuous(breaks = pretty_breaks(n = 10, min.n = 10)) + geom_hline(yintercept = 100, linewidth = 1, colour = "black", linetype = "dashed")
  print(figuur)
  ggsave(plot = figuur,
         filename = paste0("./exports/EGV/", ID,"_EGV", ".jpg"), width = 1080, height = 720, units = "px", scale = 3)
}

# chloride
for (ID in locaties) {
  figuur <- maak_plot_1var(data %>% filter(CODE %in% ID), "Cl" , paste("Chloride-concentratie + MKN 90-percentiel", ID), yas = "Meetwaarde (mg/L)") +
  scale_y_continuous(breaks = pretty_breaks(n = 10, min.n = 10)) + geom_hline(yintercept = 20, linewidth = 1, colour = "black", linetype = "dashed")
  print(figuur)
  ggsave(plot = figuur,
         filename = paste0("./exports/Cl/", ID,"_Cl", ".jpg"), width = 1080, height = 720, units = "px", scale = 3)
}
```



# Maucha-diagram

## Functie Maucha-diagram (mymaucha)
```{r}
library(utils)
mymaucha <- function(x, col = NULL,
                   labels = TRUE, labels.col = 1,
                   polygon = FALSE, polygon.col = 1,
                   main = NULL, ...){
  
  if(is.null(col)){
    col <- c("#54c7fd", "#ffcd00", "#ff9600", "#ff2851",
             "#0076fe", "#41cd58", "#ff3823", "#8f8e94")
  }
  col <- rep_len(col, length.out = 8)
  polygon.col <- rep_len(polygon.col, length.out = 8)
  
  if(is.vector(x)){
    n.plot <- 1
    x.all <- t(as.matrix(x))
  } else {
    x.all <- as.matrix(x)
    n.plot <- nrow(x.all)
    if(is.null(main)){
      main <- x[,1]
    }
  }
  
  par.mar.0 <- par("mar")
  par.mfrow.0 <- par("mfrow")
  par(mfrow = c(.dimMosaic(n.plot)[1], .dimMosaic(n.plot)[2]),
      mar = c(2, 0, 2, 0))
  
  for(j in 1:n.plot){
    
    x <- x.all[j, ]
    
    x[1] <- (x[1] * 1) / 39.0983
    x[2] <- (x[2] * 1) / 22.9898
    x[3] <- (x[3] * 2) / 40.0780
    x[4] <- (x[4] * 2) / 24.3050
    x[5] <- (x[5] * 2) / 96.0626
    x[6] <- (x[6] * 1) / 35.4530
    x[7] <- (x[7] * 1) / 61.0168
    x[8] <- (x[8] * 2) / 60.0089
    
    x[1:4] <- x[1:4] / sum(x[1:4]) * 100
    x[5:8] <- x[5:8] / sum(x[5:8]) * 100
    
    A  <- sum(x)
    R <- sqrt(((A / 16) * 2 / sin(22.5 * pi / 180)))
    a <- x / (R * sin(22.5 * pi / 180))
    
    
    coord.x <- matrix(NA, nrow = 5, ncol = 8)
    coord.y <- matrix(NA, nrow = 5, ncol = 8)
    coord.x[1, ] <- coord.x[5, ] <- rep(0, 8)
    coord.y[1, ] <- coord.y[5, ] <- rep(0, 8)
    coord.x[2, ] <- cos(seq(90, -225, -45) * pi / 180) * R
    coord.y[2, ] <- sin(seq(90, -225, -45) * pi / 180) * R
    coord.x[3, ] <- cos(seq(67.5, -247.5, -45) * pi / 180) * a
    coord.y[3, ] <- sin(seq(67.5, -247.5, -45) * pi / 180) * a
    coord.x[4, ] <- cos(seq(45, -270, -45) * pi / 180) * R
    coord.y[4, ] <- sin(seq(45, -270, -45) * pi / 180) * R
    
    
    if(polygon | labels){
      coord.poly.x <- coord.x
      coord.poly.x[3, ] <- cos(seq(67.5, -247.5, -45) * pi / 180) * R
      coord.poly.y <- coord.y
      coord.poly.y[3, ] <- sin(seq(67.5, -247.5, -45) * pi / 180) * R
    }
    
    if(labels){
      lab <- c("K", "Na", "Ca", "Mg", 
               "SO4", "Cl", "HCO3", "CO3")
      lab.pos.x <- coord.x[3, ]
      lab.pos.y <- coord.y[3, ]
      lab.pos.x[a < R] <- coord.poly.x[3, a < R]
      lab.pos.y[a < R] <- coord.poly.y[3, a < R]
      lab.pos.x <- lab.pos.x + cos(seq(67.5, -247.5, -45) * pi / 180) * 2
      lab.pos.y <- lab.pos.y + sin(seq(67.5, -247.5, -45) * pi / 180) * 2
    }
    
    
    xlim <- max(abs(c(min(lab.pos.x), max(lab.pos.x))))
    ylim <- max(abs(c(min(lab.pos.y), max(lab.pos.y))))
    plot(0, 0, type = "n", xlim = c(-xlim, xlim), ylim = c(-ylim, ylim),
         xaxt = "n", yaxt = "n", xlab = "", ylab = "", asp = 1, bty = "n", main = main[j], ...)
    
    for(i in 1:8){
      polygon(x = coord.x[, i], y = coord.y[, i], col = col[i], border = NA)
      if(polygon){
        lines(x = coord.poly.x[, i], y = coord.poly.y[, i], col = polygon.col[i])
      }
    }
    
    if(labels){
      text(lab.pos.x, lab.pos.y, lab, col = labels.col)
    }
  }
  par(mar = par.mar.0, mfrow = par.mfrow.0)
}
```
## Subfunctie .dimMosaic
```{r}
.dimMosaic <- function(n.plot){
  x <- floor(sqrt(n.plot))
  y <- floor(sqrt(n.plot))
  if(x * y < n.plot) y <- y + 1
  if(x * y < n.plot) x <- x + 1
  return(c(x, y))
}
```

## Maak dataset met ionen
```{r}
# dataset met ionen (gemiddelde waarde per locatie)
ionen <- data %>%
  filter(Component %in% c("K", "Na", "Ca", "Mg", "SO4", "Cl", "HCO3", "CO3")) %>%
  group_by(Component, CODE) %>%
  summarise(gemiddelde = mean(ResultFormattedNumeric))

# to wide format
ionenwide <- pivot_wider(ionen, names_from = Component, values_from = gemiddelde)

data("ionwaters")

mymaucha(ionenwide[2:9], main = "Ionensamenstelling Kalmthoutse vennen \n Juli 2023-Juni 2024")

# first location
figuur1 <- mymaucha(ionenwide[1,2:9], main = "Ionensamenstelling ANTKAL0001")
```

# loop of maucha per location
```{r}
# for 27 rows (27 locations) in ionenwide-dataset
locaties <- unique(data$CODE)
for (i in length(locaties)) {
  locatiecode <- locaties[i]
  figuur <- mymaucha(ionenwide[i,2:9], main = paste0())
  print(figuur)
  
}
```

```{r}
mymaucha <- function(x, col = NULL,
                     labels = TRUE, labels.col = 1,
                     polygon = FALSE, polygon.col = 1,
                     polygon.alpha = 1,
                     polygon.border = "green3", polygon.cross = 1,
                     main = NULL, ...){

  #  x <- maucha4010_2
  # col = "white"
  # labels = TRUE
  # labels.col = 1
  # polygon = FALSE
  # polygon.col = "grey50"
  # polygon.border = "green3"
  # polygon.alpha = 0.1
  # polygon.cross = "black"
  #  main = NULL

  if (is.null(col)) {
    col <- c("#54c7fd", "#ffcd00", "#ff9600", "#ff2851",
             "#0076fe", "#41cd58", "#ff3823", "#8f8e94")
  }
  col <- rep_len(col, length.out = 8)
  polygon.col <- rep_len(polygon.col, length.out = 8)
  polygon.border <- rep_len(polygon.border, length.out = 8)
  polygon.cross <- rep_len(polygon.cross, length.out = 8)
  polygon.alpha <- rep_len(polygon.alpha, length.out = 8)

  if (is.vector(x)) {
    n.plot <- 1
    x.all <- t(as.matrix(x))
  } else {
    x.all <- as.matrix(x)
    n.plot <- nrow(x.all)
    if (is.null(main)) {
      main <- row.names(x.all)
    }
  }

  # for(j in 1:n.plot){ # probleem bij aanmaak list met for loop => eerder apply gebruiken
  fn_mke_maucha <- function(x_maucha) {

    #    x <- x.all[1, ]
    # x_maucha <- x.all[1, ]

    myrowname <- x_maucha[10] # label in aparte matrix
    x <- as.numeric(x_maucha[1:9]) # matrix was omgezet naar karakter omwille van label

    x[1] <- (x[1] * 1) / 39.0983
    x[2] <- (x[2] * 1) / 22.9898
    x[3] <- (x[3] * 2) / 40.0780
    x[4] <- (x[4] * 2) / 24.3050
    x[5] <- (x[5] * 2) / 96.0626
    x[6] <- (x[6] * 1) / 35.4530
    x[7] <- (x[7] * 1) / 61.0168
    x[8] <- (x[8] * 2) / 60.0089

    x[1:4] <- x[1:4] / sum(x[1:4]) * 100
    x[5:8] <- x[5:8] / sum(x[5:8]) * 100

    A  <- sum(x[1:8])
    R <- sqrt(((A / 16) * 2 / sin(22.5 * pi / 180)))
    a <- x[1:8] / (R * sin(22.5 * pi / 180))

    coord.x <- matrix(NA, nrow = 5, ncol = 8)
    coord.y <- matrix(NA, nrow = 5, ncol = 8)
    coord.x[1, ] <- coord.x[5, ] <- rep(0, 8)
    coord.y[1, ] <- coord.y[5, ] <- rep(0, 8)
    coord.x[2, ] <- cos(seq(90, -225, -45) * pi / 180) * R
    coord.y[2, ] <- sin(seq(90, -225, -45) * pi / 180) * R
    coord.x[3, ] <- cos(seq(67.5, -247.5, -45) * pi / 180) * a
    coord.y[3, ] <- sin(seq(67.5, -247.5, -45) * pi / 180) * a
    coord.x[4, ] <- cos(seq(45, -270, -45) * pi / 180) * R
    coord.y[4, ] <- sin(seq(45, -270, -45) * pi / 180) * R


    if (polygon | labels) {
      coord.poly.x <- coord.x
      coord.poly.x[3, ] <- cos(seq(67.5, -247.5, -45) * pi / 180) * R
      coord.poly.y <- coord.y
      coord.poly.y[3, ] <- sin(seq(67.5, -247.5, -45) * pi / 180) * R
    }

    if (labels) {
      lab <- c("K", "Na", "Ca", "Mg", "SO4",  "Cl", "HCO3", "CO3")
      lab2 <- c("K", "Na", "Ca", "Mg", "SO4",  "Cl", "HCO3", "CO3") # toegevoegd want lab werkt niet
      lab.pos.x <- coord.x[3, ]
      lab.pos.y <- coord.y[3, ]
      lab.pos.x[a < R] <- coord.poly.x[3, a < R]
      lab.pos.y[a < R] <- coord.poly.y[3, a < R]
      lab.pos.x <- lab.pos.x + cos(seq(67.5, -247.5, -45) * pi / 180) * 2
      lab.pos.y <- lab.pos.y + sin(seq(67.5, -247.5, -45) * pi / 180) * 2
    }

    xlim <- max(abs(c(min(lab.pos.x), max(lab.pos.x))))
    ylim <- max(abs(c(min(lab.pos.y), max(lab.pos.y))))
    alllim <- max(xlim , ylim)

    # draw empty ggplot
    p <- ggplot() +
      # coord_equal() +
      labs(title = paste0(myrowname)) +
      #scale_x_continuous(limits = c(-xlim, xlim)) +
      # scale_y_continuous(limits = c(-ylim, ylim))+
      scale_x_continuous(limits = c(-alllim, alllim)) +
      scale_y_continuous(limits = c(-alllim, alllim)) +
      theme_bw() +
      theme(panel.grid.major = element_blank(),
            panel.grid.minor = element_blank(),
            panel.border = element_rect(color = "grey85"),
            axis.ticks = element_blank(),
            axis.text.x = element_blank(),
            axis.text.y = element_blank(),
            axis.title.x = element_blank(),
            axis.title.y = element_blank(),
            plot.title = element_text(hjust = 0.5),
            plot.subtitle = element_text(hjust = 0.5))
    #expand = expansion(mult = c(.05,.12))

    # add hexadecagon to ggplot
    if(polygon){
      p <- p +
        geom_line(aes(x = coord.poly.x[, 1], y = coord.poly.y[, 1]),
                  color = polygon.col[1], linetype = "dashed") +
        geom_line(aes(x = coord.poly.x[, 2], y = coord.poly.y[, 2]),
                  color = polygon.col[2], linetype = "dashed") +
        geom_line(aes(x = coord.poly.x[, 3], y = coord.poly.y[, 3]),
                  color = polygon.col[3], linetype = "dashed") +
        geom_line(aes(x = coord.poly.x[, 4], y = coord.poly.y[, 4]),
                  color = polygon.col[4], linetype = "dashed") +
        geom_line(aes(x = coord.poly.x[, 5], y = coord.poly.y[, 5]),
                  color = polygon.col[5], linetype = "dashed") +
        geom_line(aes(x = coord.poly.x[, 6], y = coord.poly.y[, 6]),
                  color = polygon.col[6], linetype = "dashed") +
        geom_line(aes(x = coord.poly.x[, 7], y = coord.poly.y[, 7]),
                  color = polygon.col[7], linetype = "dashed") +
        geom_line(aes(x = coord.poly.x[, 8], y = coord.poly.y[, 8]),
                  color = polygon.col[8], linetype = "dashed")
    }

    # add polygons to ggplot
    p <- p +
      geom_polygon(aes(x = coord.x[, 1], y = coord.y[, 1]),
                   fill = col[1], color = polygon.border[1],
                   alpha = polygon.alpha[1]) +
      geom_polygon(aes(x = coord.x[, 2], y = coord.y[, 2]),
                   fill = col[2], color = polygon.border[2],
                   alpha = polygon.alpha[2]) +
      geom_polygon(aes(x = coord.x[, 3], y = coord.y[, 3]),
                   fill = col[3], color = polygon.border[3],
                   alpha = polygon.alpha[3]) +
      geom_polygon(aes(x = coord.x[, 4], y = coord.y[, 4]),
                   fill = col[4], color = polygon.border[4],
                   alpha = polygon.alpha[4]) +
      geom_polygon(aes(x = coord.x[, 5], y = coord.y[, 5]),
                   fill = col[5], color = polygon.border[5],
                   alpha = polygon.alpha[5]) +
      geom_polygon(aes(x = coord.x[, 6], y = coord.y[, 6]),
                   fill = col[6], color = polygon.border[6],
                   alpha = polygon.alpha[6]) +
      geom_polygon(aes(x = coord.x[, 7], y = coord.y[, 7]),
                   fill = col[7], color = polygon.border[7],
                   alpha = polygon.alpha[7]) +
      geom_polygon(aes(x = coord.x[, 8], y = coord.y[, 8]),
                   fill = col[8], color = polygon.border[8],
                   alpha = polygon.alpha[8])

    # add cross *8 to ggplot
    p <- p +
      geom_segment(aes(x = coord.x[1, 1], y = coord.y[1, 1],
                       xend = coord.x[2, 1], yend = coord.y[2, 1]),
                   color = polygon.cross[1]) +
      geom_segment(aes(x = coord.x[1, 2], y = coord.y[1, 2],
                       xend = coord.x[2, 2], yend = coord.y[2, 2]),
                   color = polygon.cross[2]) +
      geom_segment(aes(x = coord.x[1, 3], y = coord.y[1, 3],
                       xend = coord.x[2, 3], yend = coord.y[2, 3]),
                   color = polygon.cross[3]) +
      geom_segment(aes(x = coord.x[1, 4], y = coord.y[1, 4],
                       xend = coord.x[2, 4], yend = coord.y[2, 4]),
                   color = polygon.cross[4]) +
      geom_segment(aes(x = coord.x[1, 5], y = coord.y[1, 5],
                       xend = coord.x[2, 5], yend = coord.y[2, 5]),
                   color = polygon.cross[5]) +
      geom_segment(aes(x = coord.x[1, 6], y = coord.y[1, 6],
                       xend = coord.x[2, 6], yend = coord.y[2, 6]),
                   color =polygon.cross[6]) +
      geom_segment(aes(x = coord.x[1, 7], y = coord.y[1, 7],
                       xend = coord.x[2, 7], yend = coord.y[2, 7]),
                   color = polygon.cross[7]) +
      geom_segment(aes(x = coord.x[1, 8], y = coord.y[1, 8],
                       xend = coord.x[2, 8], yend = coord.y[2, 8]),
                   color = polygon.cross[8])

    # add labels to ggplot
    if (labels) {
      p <- p + geom_text(aes(x = lab.pos.x, y = lab.pos.y, label = lab2),
                         color = labels.col)
    }

    # export plot
    ggsave(p, file = paste0("./exports/Maucha/", gsub("[[:blank:]]", "_", myrowname) ,".png"), width = 5, height = 5)

    return(p)
  }

  lst_plots <- apply(x.all, MARGIN = 1, fn_mke_maucha)
  # x.all is een matrix => apply ipv lapply (MARGIN = 1 (for row))

  return(lst_plots)
}
```

```{r}
# converteer kolom met locatiecode naar row.names voor maucha-functie
library(tidyverse)
ionenwide <- ionenwide %>% remove_rownames %>% column_to_rownames(var = "CODE")

# plot maucha-diagram
plot1 <- mymaucha(ionenwide[1, 2:9])
plot2 <- mymaucha(ionenwide[2, 2:9])
library(ggpubr)
```


# Veldcondities 
```{r}
# Nutrienten: NO2, NO3, PO4, T.N, T.P, NH4, NPOC (non-particulate organic carbon)
# Ionen: HCO3, Mg, Si, Ca, CO3, Na, Cl,...
# Doorzicht: CHL.A, SD.VELD, ZS.105
# Zuurstof: O2.VELD, SAT.VELD
# Zoutgehalte: SO4, SAL.VELD, EC25.VELD, Na, Cl
# pH.VELD, TEMP.VELD

data %>% 
  filter(CODE %in% "AN_KAL_002" & Component %in% c("T.N", "T.P", "CHL.A", "SD.VELD", "ZS.105", "O2.VELD", "SAT.VELD", "EC25.VELD", "pH.VELD", "TEMP.VELD")) %>%
  ggplot(aes(x = FieldSamplingDate, y = ResultFormattedNumeric, color = Label)) +
  geom_line(linewidth = 1) +
  geom_point() +
  scale_x_date(date_breaks = "1 month", date_labels = "%b-%Y") +
  labs(title = "Variabelen AN_KAL_002") +
  xlab("Datum staalname") +
  ylab("Meetwaarde (log10)") +
  scale_color_discrete("Variabelen") +
  scale_y_log10()

```

# For loop veldcondities per variabele
```{r}

```

